# 关于出资时非同比例计入资本公积的合并处理问题

提问人：bumianbuxiu 时间：2020-10-16 14:33:02
A公司和B公司共同出资设立C公司，假设A公司出资 150 万元，其中 100 万元计入实收资本，剩余 50 万元计入资本公积，B公司出资 50 万元，全部计入资本公积。A、B公司在C公司的实收资本的占比分别为2/3和1/3。那么在合并计算少数股东权益时，如果按净资产少数股东的持股比例计算为 200 1/3=66.67万元，但实际上少数股东仅出资 50 万元，当中存在16.67万元的差异是否合理？

回答人：chenyiwei
建议首先确定出资比例与享有权益比例不一致的原因，考虑出现金较少的一方有无其他的资源投入，将这部分资源投入予以“显性化”。
参考：《瑞华研究 2010 ～ 2019 汇编》之“问题3-1-60（全体股东约定不按股权比例分红时，多分到红利的股东的会计处理）”。